【裁判字號】    89,易,633
【裁判日期】    890718
【裁判案由】    竊盜
【裁判全文】
臺灣士林地方法院刑事判決                          八十九年度易字第六三三號
    公  訴  人  臺灣士林地方法院檢察署檢察官
    被      告  丙○○
    被      告  甲○○
右列被告因竊盜案件，經檢察官聲請簡易判決處刑 (八十九年度偵字第四一０四號)
，本院認不宜簡易判決，改依通常程序審理判決如左：
    主  文
丙○○、甲○○共同竊盜，丙○○，累犯，處有期徒刑柒月，甲○○處有期徒刑伍月
，緩刑肆年。
    事  實
一、(一)丙○○前有違反麻醉藥品管理條例及竊盜前科，前於八十三年間因竊盜罪，經
      臺灣士林地方法院判處有期徒刑五月，於八十四年六月十日確定，於八十七年
      二月十一日執行完畢。
    (二)丙○○與甲○○均意圖為自己不法之所有，基於竊盜犯意之聯絡，於民國八十
      九年四月八日凌晨一時許，至台北市○○區○○路二十四號前，見該地工務所
      鐵圍籬內之廣場上置有電纜線，乃自圍籬下方之縫隙爬入廣場，竊取承包商乙○○持有之電纜線二條共二十公尺，其等搬運部分電纜線至租來之ＣＪ─一九
      一二號小客車上，部分電纜線則置於人行道上，經路人發覺報警，丙○○二人
      棄車逃逸，嗣經警循線查獲。
二、案經臺北市政府警察局南港分局移送臺灣士林地方法院檢察署檢察官偵查後聲請
    簡易判決處刑，本院改依通常程序審理。
    理  由
一、訊據被告丙○○、甲○○大致坦承右揭事實，惟否認有竊盜之犯行，被告丙○○
    辯稱：伊見到電纜線有一部分置於工寮內、一部分在人行道上，以為是別人不要
    的，只撿了一截想給公司的阿婆賣，並無竊盜故意云云，被告甲○○辯稱：是被
    告丙○○要尹幫忙開車，伊並無竊盜之意云云。經查：
   (一) 遭竊的電纜線咸放在四周設有鐵圍籬的廣場內，且設有工務所在旁看守，電
        纜線並未放在人行道上等情，業據工程承包商乙○○到庭證述詳實。核諸系
        爭電纜線放置場所既以圍籬圍住，且尚設有工務所看管，客觀上自不可能使
        人誤信為遭棄置之無主物，否則，被告何以不逕自向乙○○等人索求，而於
        深夜無人之際潛入圍籬擅自竊取，被告竊盜故意，至為昭顯，所辯無足採信
        。
   (二) 被告竊盜之事實，復有現場照片二張及贓物認領保管單一紙附卷可稽。
   (三) 被告經警查獲時，業將部分竊得之電纜搬運至車上乙節，業據被告自承，核
        與證人乙○○證述情節相符，竊取之物既已進入被告之支配範圍，被告竊盜
        犯行業已達既遂階段。
    綜上，事證明確，被告犯行應堪認定。
二、核被告所為，係犯刑法第第三百二十條第一項之普通竊盜罪。又被告二人係自鐵
    圍籬下之縫隙爬入廣場內竊盜之事實，業據被告供明，核與刑法第三百二十一條
    第一項第三款之「逾越安全設備」之構成要件尚屬有間，又原聲請簡易判決處刑
    書誤認被告所為尚屬未遂階段，業經公訴人當庭更正，併予敘明。被告二人間有
    犯意之聯絡，行為之分擔，均為共同正犯。又查被告丙○○有事實欄所載之犯罪
    科刑及執行情形，此為被告所供承，復有臺灣高等法院全國前案紀錄表一份存卷
    可按，其受有期徒刑之執行完畢後五年以內再犯本件有期徒刑以上之罪，係屬累
    犯，應依法加重其刑。爰審酌被告二人之品行、犯罪動機、目的、手段、所生危
    害及犯罪後之態度等一切情狀，量處如主文所示之刑，查被告甲○○前未曾受有
    期徒刑以上刑之宣告，有臺灣高等法院全國前案紀錄表在卷可稽，經此教訓應知
    警惕，當無再犯之虞，本院因認對被告所處之刑，以暫不執行為適當，爰併宣告
    緩刑四年，以啟自新。
據上論斷，應依刑事訴訟法第四百五十二條、第二百九十九條第一項前段，刑法第二
十八條、第三百二十條第一項、第四十七條、第七十四條第一款、罰金罰鍰提高標準
條例第一條前段，判決如主文。
本案經檢察官高愈杰到庭執行職務。
中      華      民      國      八十九      年      七    月    十八    日
                                      臺灣士林地方法院刑事第二庭
                                            法  官  王  梅  英
右正本證明與原本無異
如不服本判決應於送達後十日內向本院提出上訴狀
                                            書記官  廖  春  玉
中      華      民      國      八十九      年      七    月   二十六   日
附錄本案論罪科刑法條全文
刑法第三百二十條第一項：
意圖為自己或第三人不法之所有，而竊取他人之動產者為竊盜罪，處五年以下有期徒
刑、拘役或五百以下罰金。


司法院資訊處製作；財團法人民間司法改革基金會備份。
